臺灣桃園地方法院刑事判決　　　　　　　95年度訴字第1733號
公　訴　人　臺灣桃園地方法院檢察署檢察官
被　　　告　丙○○
　　　　　　　　　　號
選任辯護人　石麗卿律師
被　　　告　丁○○
　　　　　　甲○○
　　　　　　　　　　弄47號
　　　　　　戊○○原名黎欣良.
上列被告因違反廢棄物清理法案件，經檢察官提起公訴（95年度
偵字第737號、第10793號）後，被告於準備程序進行中為有罪之
陳述，經本院合議庭裁定由受命法官獨任進行簡式審判程序審理
後，檢察官聲請改依協商程序而為判決，本院判決如下：
    主  文
丙○○未經主管機關許可，提供土地回填、堆置廢棄物，處有期
徒刑壹年。緩刑參年。
丁○○未依廢棄物清理法之規定領有廢棄物處理許可文件，從事
廢棄物處理，處有期徒刑壹年。緩刑參年。
甲○○幫助未依廢棄物清理法之規定領有廢棄物處理許可文件，
從事廢棄物處理，處有期徒刑陸月，如易科罰金，以銀元參佰元
即新台幣玖佰元折算壹日。緩刑貳年。
戊○○幫助未依廢棄物清理法之規定領有廢棄物處理許可文件，
從事廢棄物處理，處有期徒刑陸月，如易科罰金，以銀元參佰元
即新台幣玖佰元折算壹日。緩刑貳年。
    事實及理由
一、犯罪事實：丙○○係坐落於桃園縣楊梅鎮○○段1084、1088
    及1089地號農地之所有人，因擬利用前開地號土地設廠，於
    未經主管機關許可之狀況下，自民國94年10月29日起，提供
    上開土地供未依廢棄物清理法規定領有廢棄物處理許可文件
    之丁○○回填、堆置未經分類之建築廢棄物。丁○○透過友
    人楊玉煌（另由檢察官為不起訴處分）介紹，以1 天新台幣
    （下同）8,000 元及1,000 元之代價，僱請具幫助犯意之戊○○（原名黎欣良）、甲○○分別負責駕駛車號PC-210型挖
    土機整地及現場指揮、計算車次，幫助從事廢棄物之處理。
    嗣乙○○（本院另行審結）自無線電得知上址可傾倒廢土，
    為賺取外快，遂以1 車1,500 元之代價，隨即於同年10月31
    日上午11時50分許，駕駛車號MX-822號營業貨車曳引車（板
    號DF-13 號），載運由桃園縣中壢市龍岡某眷村所拆除尚未
    分類且未有來源證明之參雜木棍、塑膠袋等之磚塊、水泥塊
    （屬營建事業廢棄物），前往該處傾倒完畢擬離去之際，為
    據報前往現場之員警會同桃園縣楊梅鎮公所清潔隊稽查員朱
    正煒、林麗珠到場查獲。案經桃園縣政府警察局楊梅分局報
    告臺灣桃園地方法院檢察署檢察官偵查起訴。
二、證據：
  （一）被告丙○○、丁○○、甲○○、戊○○於本院審理時之
        自白。
  （二）證人朱正煒、林麗珠於偵查時之證言。
  （三）楊梅鎮公所執行廢棄物清理法查核工作紀錄表、桃園地
        方法院檢察署勘驗筆錄暨桃園縣楊梅鎮地政事務所土地
        復丈成果圖各1份。
  （四）現場稽查相片65幀。
三、附記事項：
   (一)被告丙○○、丁○○均願各捐助臺灣桃園看守所龍潭女
       所10萬元（均已履行）。
   (二)被告甲○○、戊○○均願各捐助臺灣桃園看守所龍潭女
       所5萬元（均已履行）。
四、本件被告4 人所犯為死刑、無期徒刑、最輕本刑三年以上有
    期徒刑以外之罪，亦非高等法院管轄第一審之案件，其於本
    院行準備程序時並就被訴事實為有罪之陳述，經聽取檢察官
    、被告及辯護人之意見後，依刑事訴訟法第273 條之1 第1
    項之規定，由本院合議庭裁定本件改依簡式審判程序，並由
    受命法官獨任進行審理。又本件經檢察官與被告於審判外達
    成協商之合意（合意內容如主文以及上開附記事項所示），
    且被告認罪，由檢察官聲請改依協商程序而為判決，本院依
    刑事訴訟法第455 條之2 第1 項、第455 條之4 第2 項，改
    依協商程序，且不經言詞辯論，於協商合意範圍內為協商判
    決。
五、適用之法條：刑事訴訟法第273 條之1 第1 項、第455 條之
    2 第1 項、第455 條之4 第2 項、第455 條之8 ，廢棄物清
    理法第46條第3 款、第4 款，修正後刑法第2 條第1 項前段
    、第11條前段、第74條第1 項第1 款，修正前刑法第41條第
    1 項前段，修正前罰金罰鍰提高標準條例第2 條，判決如主
    文。
六、協商判決除有刑事訴訟法第455 條之4 第1 項第1 款於本訊
    問程序終結前，被告撤銷協商合意或檢察官撤回協商聲請者
    ；第2 款被告協商之意思非出於自由意志者；第4 款被告所
    犯之罪非第455 條之2 第1 項所定得以聲請協商判決者；第
    6 款被告有其他較重之裁判上一罪之犯罪事實者；第7 款法
    院認應諭知免刑或免訴、不受理者情形之一，及違反同條第
    二項「法院應於協商合意範圍內為判決；法院為協商判決所
    科之刑，以宣告緩刑或二年以下有期徒刑、拘役或罰金為限
    」之規定者外，不得上訴。
七、如有前項得上訴之情形，得自收受宣示判決筆錄送達之日起
    10日內，向本院提出上訴書狀，上訴於第二審法院。
本案經檢察官董良造到庭執行職務。
中　　華　　民　　國　　96　　年    1     月    31    日
                  刑事第十二庭法  官  江俊彥
如不服本判決，應於判決送達之翌日起10內向本院提出上訴（應
附繕本），上訴於臺灣高等法院。
以上正本證明與原本無異。
                              書記官　施春祝
中　　華　　民　　國　　96　　年    1     月    31    日
附錄本案論罪科刑法條全文：
修正前廢棄物清理法第46條第1項第3款、第4款
有下列情形之一者，處一年以上五年以下有期徒刑，得併科新臺
幣三百萬元以下罰金：
三　未經主管機關許可，提供土地回填、堆置廢棄物。
四  未依第41條第1 項規定領有廢棄物清除、處理許可文件，從
    事廢棄物貯存、清除、處理，或未依廢棄物清除、處理許可
    文件內容貯存、清除、處理廢棄物。
